臺灣新竹地方法院刑事判決　　　　　　　　　　　　　九十年度易字第一三七號
　　公　訴　人　臺灣新竹地方法院檢察署檢察官
　　被　　　告　乙○○
右列被告因違反毒品危害防制條例案件，經檢察官提起公訴（九十年度毒偵字第一七
四六號），本院判決如左：
    主  文
乙○○施用第二級毒品，處有期徒刑陸月。如易科罰金，以佰元折算壹日。
    事  實
一、乙○○前曾於民國八十七年間因施用毒品案件，經本院以八十七年度毒聲字第七
    一二號裁定送勒戒處所觀察、勒戒，嗣經觀察、勒戒後，認無繼續施用毒品傾向
    ，而於八十七年十月二十一日，經臺灣新竹地方法院檢察署檢察官以八十七年度
    偵字第六七三三號為不起訴處分確定；再於八十八年間亦因施用毒品案件，經本
    院以八十八年度毒聲字第九八五號裁定送勒戒處所觀察、勒戒，嗣經觀察、勒戒
    後，亦認無繼續施用毒品傾向，而於八十八年七月二十三日，經臺灣新竹地方法
    院檢察署檢察官以八十八年度偵字第二九七五號為不起訴處分確定。復於八十九
    年十月十四日二十一時回溯前九十六小時內某時，在不詳地點施用第二級毒品安
    非他命，經臺灣新竹地方法院檢察署檢察官以八十九年度聲戒字第七四號聲請強
    制戒治及以八十九年度毒偵字第二五八九號聲請簡易判決處刑，經本院以八十九
    年度毒聲字第二七八六號裁定令被告入戒治處所施以強制戒治，及本院新竹簡易
    庭亦以八十九年度竹簡字第六六八號簡易判決判處有期徒刑六月，於八十九年十
    二月十八日確定，乙○○並於九十年三月三十一日入新竹戒治所執行強制戒治，
    惟於九十年五月三十一日因保外就醫而出所。詎其猶不知悔改，在保外就醫期間
    ，復另行起意，並基於施用第二級毒品安非他命之犯意，於九十年十月二十五日
    二時三十分許往前回溯九十六小時內某時，在不詳地點施用第二級毒品安非他命
    ，嗣於九十年十月二十五日二時三十分許在新竹市○○路四百九十七之一號三樓
    處為警查獲，並經警採其尿液送驗結果呈安非他命陽性反應。
二、案經新竹市警察局第三分局報告臺灣新竹地方法院檢察署檢察官偵查起訴。
    理  由
一、訊據被告乙○○矢口否認有何施用第二級毒品安非他命之犯行，辯稱：自保外就
    醫出所後就未再施用安非他命了，之所以尿液會呈安非他命陽性反應，可能是當
    天去查獲地點時，他們有施用毒品因而吸到二手煙，或者是案發當時有吃臺大醫
    院所開的感冒藥及降白血球的藥所導致。而當時到警局採尿時，有先尿好半瓶，
    把尿瓶放在地上，先去做筆錄，後來又去尿了一瓶，並親自封好及按捺指印，之
    後又再去拿原先那瓶尿，但因此時該處有二瓶尿，所以就拿起量較少的那瓶尿來
    封並捺指印云云。經查：
    （一）本件被告為警查獲時所採集之尿液經送新竹市衛生局檢驗及送法務部調查
          局複驗結果確均呈安非他命陽性反應，有新竹市警察局辦理煙毒麻醉藥品
          案尿液送驗受檢人真實姓名代號對照表、新竹市衛生局於九十年十一月一
          日所出具之不法藥物尿液初步篩檢報告書及法務部調查局九十一年四月十
          日調科壹字第○九一○○一七○四七○號檢驗通知書各一份在卷足稽，而
          按甲基安非他命經口服投與後約百分之七十於二十四小時內自尿液中排出
          ，約百分之九十於九十六小時內自尿液中排出，甲基安非他命之檢出與其
          投與方式、投與量、個人體質、採尿時間及檢測儀器之精密度等諸多因素
          有關，惟依上述資料推斷，最長不可能超過四日，有行政院衛生署藥物食
          品檢驗局八十一年二月八日（八一）藥檢壹字第００一一五六號函一紙附
          卷可參。是依上開說明，足見被告確有於如事實欄所述時間內施用第二級
          毒品安非他命之情事，應屬無疑。
    （二）次查，被告雖辯稱：被查獲當天是晚上十一點多去那裡找朋友拿ＶＣＤ，
          現場有三、四個人在吸毒，大部分是吸煙及打針，可能是吸到二手煙云云
          ，然安非他命之施用方式係為吸所燒烤出來之煙，而燒烤的煙本即會隨空
          氣流動，且被告復自承：去了之後，中間曾到樓下買鹽酥雞，現場是吸食
          海洛因的人比較多等情，足認被告並非一直處於一個有多數人持續不斷施
          用安非他命之環境中，是以若非被告亦故意一同吸用達一定程度，則其尿
          液又豈會呈安非他命陽性反應？
    （三）又查，被告係自八十七年七月十五日起至九十一年一月十八日止陸續前往
          國立臺灣大學醫學院附設醫院內科部門診就醫，因患有慢性骨髓性白血病
          ，長期服用口服化學治療藥物hydroxyurea等及降尿酸藥物allopurinol，
          亦曾接受干擾素治療，並曾因背痛、失眠等原因而由門診醫師開立止痛藥
          及安眠藥，惟該院並未對被告開立成癮性止痛藥（narcotics)之處方，藥
          物中亦不含安非他命的成分，病人服用之藥物並不會導致尿液呈現安非他
          命陽性反應等情，有該院九十一年三月十二日（九十一）校附醫秘字第九
          一○○○○三七一四號函一份在卷足稽，是被告所辯係因服用臺大醫院所
          開的藥物導致尿液呈安非他命陽性反應等語，尚屬無據。
    （四）再查，被告當時在警局採尿時雖確係先將一瓶尿好之尿瓶交予警察封緘，
          再由被告自己蓋指印，另外一瓶則是尿一部份後，先去做筆錄，之後再採
          尿，才將裝好尿的尿瓶交給警察封緘，被告再自己按捺指印等情，固據證
          人即為被告採尿之警員甲○○結證在卷，然被告當時對此採尿程序並未提
          出任何異議，亦為證人甲○○證述甚明，而被告之前已因施用毒品案件多
          次經警採尿，且本案所採集之二瓶尿液均係由被告自己交給警察，是以如
          被告懷疑該尿液並非出自本身，為何不立即提出異議？再參諸查獲警局係
          將自被告處所採集之二瓶尿液分送初驗及複驗等情，已為證人甲○○證述
          在卷，而該二瓶尿液經新竹市衛生局及法務部調查局鑑定結果，均呈安非
          他命陽性反應，已如前述，是自難認被告此部分所辯可採。
    （五）再者，被告於八十七年間因施用毒品案件，經本院以八十七年度毒聲字第
          七一二號裁定送勒戒處所觀察、勒戒，嗣經觀察、勒戒後，認無繼續施用
          毒品傾向，而於八十七年十月二十一日，經臺灣新竹地方法院檢察署檢察
          官以八十七年度偵字第六七三三號為不起訴處分確定；再於八十八年間亦
          因施用毒品案件，經本院以八十八年度毒聲字第九八五號裁定送勒戒處所
          觀察、勒戒，嗣經觀察、勒戒後，亦認無繼續施用毒品傾向，而於八十八
          年七月二十三日，經臺灣新竹地方法院檢察署檢察官以八十八年度偵字第
          二九七五號為不起訴處分確定。復於八十九年十月十四日二十一時回溯前
          九十六小時內某時，在不詳地點施用第二級毒品安非他命，經臺灣新竹地
          方法院檢察署檢察官以八十九年度聲戒字第七四號聲請強制戒治及以八十
          九年度毒偵字第二五八九號聲請簡易判決處刑，經本院以八十九年度毒聲
          字第二七八六號裁定令被告入戒治處所施以強制戒治，及本院新竹簡易庭
          亦以八十九年度竹簡字第六六八號簡易判決判處有期徒刑六月，於八十九
          年十二月十八日確定，被告並於九十年三月三十一日入新竹戒治所執行強
          制戒治，於九十年五月三十一日因保外就醫而出所之事實，亦有臺灣新竹
          地方法院檢察署檢察官八十九年度毒偵字第二五八九號聲請簡易判決處刑
          書、本院八十九年度竹簡字第六六八號刑事簡易判決、八十九年度毒聲字
          第二七八六號刑事裁定、臺灣新竹地方法院檢察署刑案資料查註紀錄表、
          法務部全國檢察官線上查詢刑案人犯在監所最新資料表及臺灣高等法院被
          告全國前案紀錄表各一份等附卷可稽。綜上，本件事證已臻明確，被告犯
          行洵堪認定，應予依法論科。
二、核被告乙○○所為，係犯毒品危害防制條例第十條第二項之施用第二級毒品罪。
    又其持有第二級毒品安非他命後進而施用，其持有第二級毒品安非他命之低度行
    為，應為施用之高度行為所吸收，爰不另論其持有第二級毒品罪。爰審酌被告曾
    因施用安非他命因而受矯正，竟於短期內再施用安非他命，然其本質仍屬「病犯
    」，僅戕害其自身身心，尚未生巨大危害於整體社會、犯罪之動機、目的、手段
    、其品行智識程度、生活狀況、犯罪後態度等一切情狀，量處如主文所示之刑，
    並諭知如易科罰金之折算標準，以資懲儆。
三、又被告為警查獲時所採集之尿液經送法務部調查局複驗結果雖呈嗎啡陽性反應，
    有上揭該局所出具之檢驗通知書一份在卷足參，然此部分未據公訴人起訴，且毒
    品危害防制條例第十條所規範之施用第一級毒品罪及施用第二級毒品罪，二者犯
    意不同，行為互殊，罪名亦不相同，自難認二者具有連續犯之裁判上一罪關係而
    可併予審理，是就此部分自應由檢察官另行偵結，附此敘明。
據上論斷，應依刑事訴訟法第二百九十九條第一項前段，毒品危害防制條例第十條第
二項，刑法第十一條前段、第四十一條第一項前段，罰金罰鍰提高標準條例第二條，
判決如主文。
本案經檢察官吳金棟到庭執行職務。
中      華      民      國    九十一    年      五      月      十七    日
                              臺灣新竹地方法院刑事第二庭
                                    法  官  楊  惠  芬
右正本證明與原本無異。
如不服本判決，應於判決送達後十日內向本院提出上訴狀（應附繕本），上訴於臺灣
高等法院。
                                書記官  鄭  敏  郎
中      華      民      國    九十一    年      五      月      十七    日
附錄本案論罪科刑法條全文：
毒品危害防制條例第十條第二項：
施用第二級毒品者，處三年以下有期徒刑。
